---
---

```{r include = F}
#| setup
if (!requireNamespace("utils.tool"))
  devtools::load_all("~/utils.tool/")
autor_preset(echo = T)
## the package are available at <https://github.com/shaman-yellow/utils.tool>
## if you want to run codes of this Rmarkdown,
## please install the package `utils.tool` and other related packages (run
## install.R)
options(savedir = list(figs = "Figure+Table", tabs = "Figure+Table"), autor_asis = F)
```

```{r eval = T, echo = F, results = "asis"}
set_cover(title <- "Step 系列：scRNA-seq 癌细胞鉴定")
```

```{r eval = T, echo = F, results = "asis"}
set_index()
```

```{r, echo = F}
dic(di("差异表达基因", "Differential Expressed Genes", "DEGs"))
```

# 摘要 {#abstract}

## 目的


## 解决的问题 (技术性的) 

不同的 R 包或其他工具之间的数据转换和衔接。

# 前情资料

如果你还不知道 Step 系列的基本特性以及一些泛用的提取和存储方法，请先阅读：

- 《Step 系列：Prologue and Get-start》

# 适配性

# 方法

以下是我在这个工作流中涉及的方法和程序：

```{r eval = T, echo = F, results = "asis"}
auto_method()
```

# 安装 (首次使用)

## 安装依赖

### 一些额外可能需要的系统依赖工具

如果你使用的是 Ubuntu 发行版，据我的经验，安装 `devtools`, `BiocManager` 等工具之前，
需要先安装以下：

```{r eval = T, echo = F, results = "asis"}
code("
  ## Libraries for installing 'usethis' and 'devtools'.
  sudo apt install -y libssl-dev libcurl4-openssl-dev libblas-dev
  sudo apt install -y liblapack-dev libgfortran-11-dev gfortran libharfbuzz-dev libfribidi-dev
  ## Libraries for installing 'BiocManager' and its some packages.
  sudo apt install -y libnetcdf-dev libopenbabel-dev libeigen3-dev
  ## Libraries For installing other graphic packages.
  sudo apt install -y libfontconfig1-dev librsvg2-dev libmagick++-dev
  ")
```

### 其它程序 {#installOthers}

以下可能是其它需要安装的程序：

```{r}
install.packages("reticulate")
reticulate::install_miniconda()
```

## 安装主体

```{r eval = T, echo = F, results = "asis"}
code("
  git clone https://github.com/shaman-yellow/utils.tool.git ~/utils.tool
  ")
```

`utils.tool` 是标准的 R 包结构形式，这意味着，即使你不用 `git` 获取它，
单纯用：

- `remotes::install_github("shaman-yellow/utils.tool")`

也能成功获取并 直接安装完成。但是，这包里面大多数的方法都没有导出 (export) 到用户层次
(这是因为，这个包的改动情形太多了，我一直在创建新的方法或者调整旧的方法) ，
你即使 `library(utils.tool)` 加载了它，也会出现使用不了许多方法的情况。
万无一失的做法是：

```{r}
if (!requireNamespace("devtools", quietly = TRUE))
  install.packages("devtools")
# 前提当然是，你已经 git 获取了这个包了
devtools::load_all("~/utils.tool")
```

# 示例分析

## 数据准备

### 快速获取示例数据 {#obtain}

运行以下代码获取数据：

## 分析流程

### 单细胞数据的质控、聚类、Marker 鉴定、细胞注释等

#### Job-seurat 从 Seurat 开始
#### Step1 数据质控
#### Step2 根据上一步 QC 作图过滤数据并标准化
#### Step3 完成降围、聚类和 Marker 筛选
#### Step4 使用 SingleR 注释细胞类
#### Step5 计算各细胞类的 Marker 基因 (差异分析) 
#### Step6 使用 SCSA 注释细胞类 {#run-scsa}

### 拟时分析

#### As-job-monocle 对选定的细胞进行拟时分析
#### Step1 构建拟时轨迹
#### Step2 选择拟时起点
#### Step3 拟时分析基础上的差异分析和基因表达模块
#### (进阶) 根据拟时分析结果重新划分细胞群体

## 完整示例代码
